臺灣高雄地方法院民事判決
110年度雄簡字第2325號
原      告  顏靜華  
被      告  林明德  
上列當事人間損害賠償事件，經本院刑事庭移送前來（110 年度
審交附民字第224號），本院於民國111年6月13日辯論終結，判
決如下：
    主  文
被告應給付原告新臺幣202,920元及民國110年4月23日起至清償
日止按週年利率百分之5 計算之利息。
原告其餘之訴駁回。
訴訟費用由被告負擔百分之38，餘由原告負擔。
本判決第1項得假執行。
    事實及理由
一、本件被告未於言詞辯論期日到場，核無民事訴訟法第386 條
    所列各款情形，爰依到場原告之聲請，由其一造辯論而為判
    決。
二、原告主張：被告於民國109年10月30日9時58分許駕駛車牌號
    碼0000-00 號自小客車沿高雄市鳳山區五甲二路由東往西方
    向行駛至南正一路交岔路口左轉進入南正一路時，未注意車
    前狀況，適原告騎乘車牌號碼000-000號普通重型機車(下稱
    系爭機車)在南正一路由南往北方向車道停等紅燈，被告閃
    避不及發生碰撞，致原告受有左側脛腓骨粉碎性骨折、左下
    肢擦挫傷之傷害，受有醫療費用及醫材費用新臺幣（下同）
    112,287元、看護費50,000元、交通費20,000元、工作損失9
    0,000元、非財產上慰撫金損害250,000元，系爭機車亦因此
    受損，維修費用19,500元，上開損害均應由被告在535,897
    元範圍內負責賠償。又原告前已申請強制險理賠，對於已理
    賠之金額不在本件請求，故不應扣除強制險理賠金額，爰依
    侵權行為法律關係提起本件訴訟。並聲明：被告應給付原告
    535,897元及自起訴狀繕本送達翌日起至清償日止按週年利
    率百分之5 計算之利息。
三、被告未於言詞辯論期日到庭，先前亦未為任何陳述或答辯。
四、得心證之理由
  ㈠按汽車行駛時駕駛人應注意車前狀況，並隨時採取必要之安
    全措施，道路交通安全規則第94條第3 項定有明文。原告主
    張被告轉彎不慎碰撞停等紅燈之原告等情，有道路交通事故
    現場圖、談話紀錄表、現場照片數張在卷可參( 見本院卷第
    87至101頁)。被告轉彎時本應注意車前狀況，當時天候晴，
    日間自然光線，柏油路面乾燥、無缺陷、無障礙物，視距良
    好乙節，有道路交通事故調查報告表可憑（見警卷第89頁）
    ，顯見當時並無不能注意之情事，被告竟疏未注意車前狀況
    ，轉彎時不慎撞擊停等紅燈之原告，就本件事故之發生自有
    過失。
　㈡次按因故意或過失，不法侵害他人之權利者，負損害賠償責
    任；不法侵害他人之身體或健康者，對於被害人因此增加生
    活上之需要時，應負損害賠償責任；不法侵害他人之身體、
    健康者，被害人雖非財產上之損害，亦得請求賠償相當之金
    額；不法毀損他人之物者，被害人得請求賠償其物因毀損所
    減少之價額，民法第184 條第1 項前段、第193 條第1 項、
    第195 條第1 、3 項、第196 條分別定有明文。又按強制汽
    車責任保險之保險人依強制汽車責任保險法規定所為之保險
    給付，視為被保險人損害賠償金額之一部分；被保險人受賠
    償請求時，得扣除之，強制汽車責任保險法第32條定有明定
    。被告過失肇致本件事故發生，已如前述。故被告就原告因
    本件事故所生之損害自應負賠償責任，茲就原告請求之項目
    及金額，分敘如下：
  ⒈醫療費用及醫材用品：原告主張其因本件事故支出醫療費用
    及醫材用品費用(包含保健食品)共112,287元，並提出數張
    收據為證( 見本院卷第53至69頁)。惟原告提出之收據金額
    不足其主張之金額，且其先前已請領強制責任險，在110年1
    0月1日獲得理賠住院病房費、必要之醫療材料及裝具、其他
    診療費用共34,625元，有理賠給付明細為證( 見本院卷第43
    頁)。原告因考量訴訟時間成本遂不聲請函詢保險公司詳細
    理賠內容( 見本院卷第176頁)，是以原告提出之前開醫療費
    用、醫材用品，因與理賠名稱項目相符，故於原告理賠前之
    此部分費用金額，依前引規定應予扣除，僅計算110年10月1
    日理賠後之醫療費用、醫材用品費用。核原告所提出之上開
    收據日期在理賠後發生之金額為高雄榮民總醫院醫療費用35
    ,420元，逾此範圍之請求，視以已經強制責任險理賠，經扣
    除後請求無理由。至保健食品部分雖不在上開強制責任險理
    賠項目名稱內，惟原告未證明有需使用保健食品之必要性，
    故保健食品請求自難准許。
　⒉看護費：原告主張有看護1個月必要，被告應賠償看護費50,0
    00元，並提出診斷證明書為證( 見本院卷第53頁)。原告稱
    係由家屬看護，家屬係自營商大部分時間在家，有事處理才
    出門等語( 見本院卷第176頁)，可見原告實際上非完全無法
    自理生活，應無需全日無間斷在側照護之必要，應以半日看
    護為計，審酌半日看護費用約1,200元，1個月之半日看護費
    約36,000元。而強制責任險已賠付原告看護費36,000元( 見
    本院卷第43頁)，依前引規定經扣除後無剩餘，是本件看護
    費請尚難准許。
　⒊交通費：原告固主張受有交通費20,000元之損害，惟其未提
    出交通費用收據以實其說。且強制責任險先前已理賠其接送
    費用19,375元。故原告此部分請求要屬無據，為無理由。
　⒋工作損失：原告雖主張受有工作損失90,000元，然其未提出
    事故發生時之在職證明及薪資證明。且原告自陳事故發生時
    為家管( 見本院卷第176頁)，客觀上難謂原告受有工作損失
    ，故原告此部分請求不應准許。
　⒌慰撫金：原告因本件事故受有體傷，有診斷證明書可稽。其
    自會因身體所受傷害感到精神痛苦，請求慰撫金，要屬有據
    。審酌原告所受傷勢非輕微，及兩造所得及名下財產等一切
    情狀認原告請求慰撫金160,000元為適當，逾此範圍慰撫金
    之請求過高。
　⒍系爭機車維修費用：原告主張系爭機車因本件事故受損，維
    修費用19,500元，並提出估價單及收據為證( 見本院卷第49
    、51頁)。惟損害賠償係在回復應有狀態，如有更換零件應
    扣除折舊。又機器腳踏車之耐用年數為3 年，系爭機車在本
    件事故發生時為原告所有，且已逾耐用年數3年，有交通部
    公路總局高雄區監理所111年4月11日回函可考( 見本院卷第
    145頁)，零件費用已完全折舊。本院前以通知原告提出將工
    資零件分列之估價單，惟原告未能提出，是審酌原告提出之
    上開估價單項目後，認車台校正3,500元應屬工資，其他部
    分16,000元均為零件費用，折舊後為4,000 元【16000/( 耐
    用年數+1) ，元以下4 捨5 入】，加計不折舊之工資3,500 
    元後為7,500元。是以原告此部分請求逾7,500元不應准許。
五、綜上所述，原告依侵權行為法律關係請求被告事故所受損害
    金額為醫療費用35,420元、慰撫金160,000元、系爭機車維
    修費7,500元，合計共202,920元及自起訴狀繕本送達翌日即
    110年4月23日起至清償日止按週年利率百分之5 計算之利息
　  為有理由，應予准許。逾此範圍之請求無理由，應予駁回　
六、本件原告勝訴部分，係適用簡易訴訟程序所為被告敗訴之判
     決，依民事訴訟法第389 條第1 項第3 款之規定，應依職
    權 宣告假執行。
七、至兩造其餘之攻擊防禦方法及未經援用之證據，經本院斟酌
    後，認為均不足以影響本判決之結果，自無逐一詳予論駁之
    必要，併此敘明。　　　　
八、本院刑事庭依刑事訴訟法第504 條第1 項規定，裁定移送前
    來，依同條第2 項規定免繳納裁判費，其於本院審理期間，
    有繳納系爭機車維修費裁判費，認被告應負擔百分之38，餘
    由原告負擔。
九、據上論結，原告之訴一部有理由一部無理由，依民事訴法
    第436 條第2 項、第385 條第1 項前段、第79條、第389 條
    第1 項第3 款，判決如主文。
中　　華　　民　　國　　111 　年　　6 　　月　　27　　日
                  高雄簡易庭　法　　　官  楊詠惠
以上正本係照原本作成。
如不服本判決，應於送達後20日內，向本院提出上訴狀並表明上
訴理由，如於本判決宣示後送達前提起上訴者，應於判決送達後
20日內補提上訴理由書（須附繕本）。
中　　華　　民　　國　　111 　年　　6 　　月　　27　　日
      　　　　　　　　　　　　書　記　官  蔡佩珊